臺灣高等法院高雄分院刑事判決　　　　　　　　　九十一年度上易字第一一五六號
　　上　訴　人　台灣高雄地方法院檢察署檢察官
　　被　　　告　甲○○
右上訴人因被告家庭暴力防治法等案件，不服臺灣高雄地方法院九十一年度易字第一
四０七號中華民國九十一年七月八日第一審判決（起訴案號：臺灣高雄地方法院檢察
署九十年度偵字第二三六三０號），提起上訴，本院判決如左：
      主  文
原判決關於恐嚇部分撤銷。
甲○○以加害生命之事，恐嚇他人致生危害於安全，累犯，處拘役貳拾日，如易科罰
金以參佰元折算壹日。
其他上訴駁回。
      事  實
一、甲○○前於民國（下同）八十九年間因妨害婚姻案件，經原審法院以八十九年度
    易字第八五六號判決科處有期徒刑五月確定，於八十九年七月七日易科罰金執行
    完畢，嗣又因對於家庭成員即其女乙○○（七十九年五月十四日生）、子李培誠
    實施毆打、辱罵等對身體及精神上不法侵害之行為，經原審法院於八十九年八月
    十四日以八十九年度家護字第五六二號民事通常保護令，判令甲○○不得對其妻
    丙○○、其子女李培誠、乙○○實施身體或精神上不法侵害之行為，保護令有效
    期間為十個月。詎甲○○竟仍不知悔改，在保護令期間經過後，復於九十年七月
    十日晚上九時卅分許，在高雄市○○區○○街近三山街路口之路邊，其與友人合
    夥經營之「旭號」檳榔攤前，因不滿其妻丙○○囑託友人陳景秀協同其子李培誠
    及其女乙○○前來索取補習費，竟基於侮辱之犯意，在前開公共場所，於不特定
    之多數人得共見共聞之狀況下，接續三次以「幹妳娘雞歪」（台語）之粗鄙而足
    使人受辱之言詞，公然辱罵乙○○。又另行起意，以加害生命之事，接續恫嚇稱
    ：我講過了，總是一定要死傷的、去找妳媽、誰都一樣，總是要有人死傷才能解
    決等語，嗣陳景秀返回丙○○住處後即對丙○○轉述上情，並播放當時之錄音帶
    ，丙○○聽完後，心生畏懼，致生危害於安全。
二、案經兼乙○○法定代理人丙○○訴由臺灣高雄地方法院檢察署檢察官偵查起訴。
    理  由
壹、上訴駁回（即公然侮辱）部分：
一、被告右揭公然侮辱之事實業據其於本院審理時坦承不諱，並經證人即陪同乙○○
一同前往之陳景秀於檢察官偵查中證稱：九十年七月十日下午九時三十分許，我
    帶乙○○到楠梓區○○街甲○○所經營之檳榔攤找甲○○要補習費，他不給就罵
    三字經等語（見九十年發查四三五九號卷第二十二頁）屬實，核與告訴人即被告
    之女乙○○指訴情節相符，復有被告實施侮辱時之錄音帶一捲及譯文一份（見同
    上偵查卷第十六頁）附卷可證，該錄音帶經原審法院勘驗結果，其內容與告訴人
    丙○○所提出之譯文相符，被告確有於前開時、地，接續三次，以前開穢語侮辱
    乙○○之事實無訛。而該穢語依社會通念，已足以使人產生受辱之感覺，被告此
    部分之自白顯與事實相符，其公然侮辱犯行，洵堪認定。
二、核被告此部分所為，係犯刑法第三百零九條之公然侮辱罪。被告先後三次對被害
    人乙○○口出前開穢語之行為，係於同時同地實施，且侵害同一之法益，各行為
    之獨立性極為薄弱，依一般社會健全觀念，在時間差距上，難以強行分開，在刑
    法評價上，應視為數個舉動之接續施行，包括的予以評價，為包括之一罪之接續
    犯（最高法院八十六年度台上字第三二九五號判例意旨參照）。
三、原審就此部分認罪證明確，因而適用刑法第三百零九條第一項、罰金罰鍰提高標
    準條例第一條前段、第二條之規定，審酌被告犯罪之動機起因於索取補習費，與
    乙○○係父子關係，辱罵之場所等一切情狀，量處罰金一千元，並諭知如易服勞
    役，以三百元折算一日。經核原判決此部分認事用法並無違誤，量刑亦稱允當，
    檢察官循告訴人丙○○之請求聲明上訴謂被告係累犯，應依刑法第四十七條之規
    定加重其刑云云。惟按刑法第四十七條累犯之規定，以所再犯之罪係有期徒刑以
    上之罪為要件，被告所犯刑法第三百零九條第一項之公然侮辱罪，其最重法定本
    刑為拘役，依法不得加重，告訴人丙○○認應加重云云，不無誤會，是檢察官此
    部分之上訴為無理由，應予駁回。
貳、撤銷改判部分：
一、訊據被告對於在右揭時地除對其女乙○○以不雅之言語侮辱外，並揚言：「我講
    過了，總是一定要死傷的」、「誰都一樣，總是要有人死傷才能解決」等語之事
    實，固供認不諱，惟矢口否認有恐嚇之犯行，辯稱：當時係因伊父親生病住院，
    妻子丙○○又離家出走，伊一人要照顧兒女，又要工作，以致心情不佳，才講這
    樣的話，但其意思是要與其父一同去死算了云云。
二、惟查：
  (一)被告於九十年七月十日晚上九時卅分許，在高雄市○○區○○街近三山街路口之
    路邊，其與友人合夥經營之「旭號」檳榔攤前，因不滿其妻丙○○囑託友人陳景
    秀協同其子李培誠及其女乙○○前來索取補習費時，竟在上址揚言：「我講過了
    ，總是一定要死傷的」、「去找妳媽」、「誰都一樣，總是要有人死傷才能解決
    」等語之事實，除據被告供認不諱外，並有前開譯文在卷可憑，而證人即陳景秀
    於檢察官偵查中亦證稱：我回去後將上述話轉述給丙○○聽等語屬實。
  (二)依卷附之錄音譯文，被告係揚言：「我不住那個地方，我要讓那個家斷水、斷電
    、斷訊，房子要查封，我管那麼多，我下次就是要拿房子去借錢，現在錢在我這
    邊，我等人去查封房子，管他的，要死大家一起死，我講過了，總是一定要有死
    傷的。」、「不管你拿什麼單子叫補習班來收費，我不繳，你怎樣，不是我不賣
    你面子，今日誰來講都一樣」、「去找妳媽」、「妳媽何時回來，你跟我說沒有
    ，幹．．．誰都一樣，總是要有人死傷才能解決」等語，有譯文在卷可稽。被告
    既未住居在告訴人丙○○所居住之房子內，則被告辯稱：係要與其父一同去死等
    語，即與事實不符。再者，如係揚言處分自己之財產讓告訴人丙○○及子女無法
    在該房子內繼續居住，亦不致有死傷之情形產生，參以其後所述，「去找你媽」
    、「妳媽何時回來，你跟我說沒有，幹．．．誰都一樣，總是要有人死傷才能決
    解」等語，及被告於本院審理時報抱怨當時其妻離家出走等語觀之，被告應係針
    對告訴人丙○○所發之怒言無訛，所辯係指要與父親一起死云云，應無可採。告
    訴人丙○○聽證人陳景秀之轉述及錄音帶之內容後感到畏懼之事實，亦據其於檢
    察官偵查中指訴明確（見同上偵查卷第二十一頁背面）。
    綜右所述，被告前開恐嚇危害安全之犯行亦堪認定。
三、核被告此部分所為，係犯刑法第三百零五條之恐嚇危害安全罪，此部分所犯與右
    揭公然侮辱罪，犯罪構成要件互殊，犯意各別，應分論併罰，被告前於八十九年
    間因妨害婚姻案件，經原審法院以八十九年度易字第八五六號判決科處有期徒刑
    五月確定，於八十九年七月七日易科罰金執行完畢之事實，有台灣高等法院被告
    全國前案紀錄表在卷可憑，其於有期徒刑執行完畢後五年以內再犯本件有期徒刑
    以上之恐嚇危害安全罪，為累犯，應依法加重其刑。
四、原判決認被告恐嚇危害安全部分不能證明，尚有未洽，檢察官循告訴人丙○○之
    請求聲明上訴，指摘原判決此部分不當，為有理由，應由本院將此部分撤銷改判
    。爰審酌本件被告與丙○○係夫妻關係，本件係因感情及家庭經濟分擔而起爭執
    ，情節尚屬輕微，及為期渠等能重修和睦等一切情事，從輕量處拘役二十日，並
    諭知如易科罰金以三百元折算一日，以示薄懲。
參、被告違反保護令部分經原審判決後，該部分未據檢察官聲明上訴，已經確定，故
    不另論列，附此敘明。
據上論結，應依刑事訴訟法第三百六十八條、第三百六十九條第一項前段、第三百六
十四條、第二百九十九條第一項前段、刑法第三百零五條、第四十一條第一項、第四
十七條，罰金罰鍰提高標準條例第一條前段、第二條，判決如主文。
本案經檢察官郭振昌到庭執行職務。
中    華    民    國        九十一      年      九      月     十九     日
                              臺灣高等法院高雄分院刑事第四庭
                                  審判長法官  蕭權閔
                                        法官  陳啟造
                                        法官  李嘉興
右正本證明與原本無異。
不得上訴。
                                      書記官  呂素珍
中    華    民    國        九十一      年      九      月    二十三日
附錄：本判決論罪科刑法條：
刑法第三百零五條
以加害生命、身體、自由、名譽、財產之事，恐嚇他人致生危害於安全者，處二年以
下有期徒刑、拘役或三百元以下罰金。
刑法第三百零九條第一項
公然侮辱人者，處拘役或三百元以下罰金。
                                                                      Ｈ
